臺灣高等法院刑事判決　　　　　　　 100年度上易字第1704號
上　訴　人
即　被　告　張福財
上列上訴人因毒品危害防制條例案件，不服臺灣桃園地方法院
99年度審易字第1616號，中華民國100年4月29日第一審判決（起
訴案號：臺灣桃園地方法院檢察署99年度毒偵字第4503號），提
起上訴，本院判決如下：
    主  文
上訴駁回。
    理  由
一、按不服地方法院之第一審判決而上訴者，應向管轄第二審之
    高等法院為之。提起第二審之上訴，其上訴書狀應敘述具體
    理由，為第二審上訴必備之程式，此觀諸民國96年7月4日修
    正公布刑事訴訟法第361條第2項之規定甚明。倘上訴理由之
    敘述未合乎具體之要求者，其上訴即屬同法第362條前段所
    定「上訴不合法律上之程式」，第二審法院應依同法第367
    條前段規定，以判決駁回之。又第二審上訴之目的，既在於
    請求撤銷、變更第一審不當或違法之判決，以實現個案之救
    濟，則所謂「具體理由」，自應就原判決如何足以撤銷、如
    何應予變更之「事實上」或「法律上」之具體根據，本於確
    實之訴訟資料暨原因事實之所出，逐一敘述、記載，必已具
    體指出原判決事實認定之所憑有如何之錯誤（如原判決所採
    之證據如何不具證據能力、所為證明力之判斷如何違背經驗
    、論理法則等），法律之適用（尤其實體法）有如何之違誤
    ，形式上足以動搖原判決使之成為不當或違法而得改判之事
    由，始屬合法。上訴理由之敘述，應先合乎具體之要求，始
    有所敘述可取與否之實體審理與判斷之問題。是上訴人之上
    訴書狀雖敘述上訴理由，但僅泛言原判決認定事實錯誤、違
    背法令、量刑失之過重或輕縱等情詞，而未依上揭意旨指出
    具體事由，或形式上雖已指出具體事由，然該等事由縱使屬
    實，亦不足以認為原判決有何不當或違法（如對不具有調查
    必要性之證據，法院未依聲請調查亦未說明理由，或援用證
    據不當，但除去該證據仍應為同一事實之認定），或其所陳
    之事由，與訴訟資料所載不相適合，或所指摘原判決之「不
    當」或「違法」根本不存在者，均應認其實質上並未符合具
    體之要件，庶符節制濫行上訴之立法意旨。是以上訴人之上
    訴書狀或補提之上訴理由書，雖有敘述上訴理由，惟並未具
    體敘述第一審判決有上述違法、不當情形，即與未敘述具體
    理由無異，其所為上訴，即不符合上訴之法定要件。
二、經查：本件原審以上訴人即被告張福財（下稱被告）於警、
    偵訊及原審審理時對本件犯罪事實均坦承不諱，經警方採集
    被告之尿液檢體，送請臺灣檢驗科技股份有限公司檢驗結果
    ，確呈安非他命、甲基安非他命陽性反應，此有該公司出具
    之濫用藥物檢驗報告及被採尿人姓名編號對照表各1份附卷
    可憑及夾鍊袋4個扣案可證，認定被告基於施用第二級毒品
    之犯意，於民國99年8月19日中午某時，在桃園縣桃園市某
    友人住處內，以玻璃球燒烤之方式，施用第二級毒品甲基安
    非他命1次，論被告犯施用第二級毒品罪，且被告前因違反
    毒品危害防制條例、妨害家庭、偽造文書、妨害風化、竊盜
    等案件，分別經法院判處有期徒刑11月、4月、5月、4月、
    10月、10月確定，並經法院分別經裁定減刑並定應執行有期
    徒刑1年7月、8月確定，嗣於97年10月15日縮短刑期執行完
    畢，被告所犯本案構成累犯，而判處有期徒刑8月。另扣案
    之夾鍊袋4個，係被告所有且擬供分裝個人所施用毒品所用
    之物，依刑法第38條第1項第2款規定，併予宣告沒收。原審
    已詳敘其憑以認定之證據及理由，並無違背證據法則，而原
    判決依其確認之事實而為法律之適用，俱無違誤。又原審就
    如何量定被告宣告刑之理由，業已審酌被告原經施以觀察、
    勒戒及強制戒治，無法收其實效，且於徒刑執行完畢出監後
    仍無法斷絕施用毒品之惡習，依被告前科紀錄所示，於99年
    5月間因施用第二級毒品，經臺灣桃園地方法院以99年度桃
    簡字第1870號判決判處有期徒刑6月，於本件復施用第二級
    毒品，顯見其意志不堅，施用毒品再犯率甚高，無視毒品戕
    害一己之身體健康及法律禁令，有使其與社會上毒品來源隔
    離而斷絕與毒品接觸之必要，惟兼衡其犯後坦承犯行之態度
    ，暨其智識程度、生活狀況等等行為人之責任基礎，斟酌刑
    法第57條所列各種情狀而為刑之量定，並定其應執行之刑，
    並未逾越職權或違反比例原則，亦無其他失出或失入之違法
    或失當之處。
三、被告不服原審判決，提起上訴，理由略以：扣案之夾鍊袋並
    非被告所有，係警員拿出來的，經送驗後均未發現有法定毒
    品成分殘留，再查被告遇警臨檢時，係被告自白坦承吸食第
    二級毒品，惟原審並未審酌被告自白而給予減刑，顯然於法
    未合云云。經查，被告於警詢、原審審理時均供認扣案夾鍊
    袋為其所有（見偵查卷第6頁、原審卷第67頁背面），且扣
    案夾鍊袋雖無毒品成分殘留，亦不影響本件被告犯行之認定
    。另按量刑之輕重，乃實體法上賦予法院得為自由裁量之事
    項，倘已斟酌刑法第57條各款所列情狀，而未逾越法定刑度
    ，或濫用其權限，即不能任意指為違法。原審業已考量被告
    犯後坦承犯行，具有悔過之意，考量刑法第57條各項情況，
    原審在適法範圍內行使裁量權，核無違法或不當，且被告前
    已有多次施用第二級毒品毒品犯行，其中最近3次犯行業經
    法院先後量處有期徒刑6月、6月、7月（臺灣桃園地方法院
    99年度桃簡字第1870號、100年度審訴字第487號、100年度
    審訴字第550號刑事判決），此有本院被告前案紀錄表在卷
    可證，而自白施用毒品，並非法定減刑事由，況法院雖可參
    酌被告於審理時對於量刑之意見，然並不受其意見拘束，原
    審量處有期徒刑8月，尚難謂過重。原審已詳敘認定被告犯
    罪事實所憑證據及適用刑罰法律之理由，被告之上開上訴理
    由顯非依據卷內既有訴訟資料或提出新事證，指摘或表明第
    一審判決關於認定事實、適用法律及量刑等事項，究竟有何
    違法或不當之具體情形。依上開說明，本件被告提起之上訴
    ，顯無具體理由而不合法定程式應予駁回，並不經言詞辯論
    為之。
據上論斷，應依刑事訴訟法第367條前段、第372條，判決如主文
。
中    華    民    國   100    年    8     月    3     日
                  刑事第十庭  審判長法  官  宋  祺
                                    法  官  高玉舜
                                    法  官  陳明珠
以上正本證明與原本無異。
不得上訴。
                                    書記官  胡勤義
中    華    民    國   100    年    8     月    3     日